# 限制性股票收到认股款为什么同时做一笔回购分录？

提问人：罗Mego 时间：2022-03-15 10:05:16
cpa会计在“股份支付”章节中，限制性股票在收到认股款的同时，还要做一笔回购分录？背景是什么？为什么这样做？
收到认股款：借：银行存款，贷：股本；贷：资本公积-股本溢价
回购分录：借：库存股，贷：其他应付款-限制性股票回购义务

回答人：chenyiwei
限制性股票虽然在法律上已做了股本登记，但在解锁之前，其持有人的股东权利在很大程度上是受限制的，且还可能由于未达到解锁条件而被回购注销，因此并不能被视同为真正已发行在外的股份。在此情况下，就需要通过借记“库存股”消除股份数量虚增和净资产价值虚增的影响。